臺灣彰化地方法院刑事判決　
109年度易字第369號
公  訴  人  臺灣彰化地方檢察署檢察官 
被      告  蔡勝凱


                  （另案於法務部○○○○○○○○附設勒戒處所觀察
                  、勒戒中）
上列被告因違反毒品危害防制條例案件，經檢察官提起公訴（10
8年度毒偵字第1827號），本院判決如下：
    主  文
蔡勝凱施用第二級毒品，累犯，免刑。
    犯罪事實
一、蔡勝凱基於施用第二級毒品甲基安非他命之犯意，於民國10
    8年11月13日中午12時許，在其位於彰化縣○○鄉○○村○○路00
    號住處，以將甲基安非他命置於玻璃球內點火燒烤後吸食所
    產生煙霧之方式，施用第二級毒品甲基安非他命1次。嗣因
    涉嫌違反毒品危害防治條例案件，於108年11月14日（起訴
    書誤載為「109年11月14日」，應予更正）上午到案接受調
    查，經警於同日上午8時41分許採集其尿液送驗，結果呈安
    非他命、甲基安非他命陽性反應等情，而查獲上情。
二、案經彰化縣警察局田中分局報請臺灣彰化地方檢察署檢察官
    偵查起訴。　　 
    理  由
一、上述犯罪事實，業經被告蔡勝凱於本院準備程序中坦承不諱
    （本院卷第109頁），又被告於108年11月14日經警採集尿液
    送驗，結果呈安非他命、甲基安非他命陽性反應，有尿液採
    集同意書、彰化縣警察局田中分局委託檢驗尿液代號與真實
    姓名對照證單（代號：H-150）、台灣檢驗科技股份有限公
    司濫用藥物實驗室-高雄於108年11月27日出具之報告編號KH
    /2019/B0000000號濫用藥物檢驗報告（檢體編號：H-150）
    各1紙（見毒偵卷第47至51頁）在卷可稽，足認被告上開任
    意性之自白與事實相符，是被告施用第二級毒品之犯行，堪
    以認定。
二、核被告所為，係犯毒品危害防制條例第10條第2項之施用第
    二級毒品罪。其持有第二級毒品甲基安非他命之低度行為，
    為施用甲基安非他命之高度行為所吸收，不另論罪。　
三、查被告前因施用毒品案件，經本院以100年度簡字第606號判
    決判處有期徒刑5月；又因違反槍砲彈藥刀械管制條例，經
    本院院以100年度重訴字第4號判決判處有期徒刑6年、5月，
    併科罰金新臺幣（下同）15萬元、3萬元確定；再因違反藥
    事法案件，經本院以100年度訴字第890號判決判處有期徒刑
    9月確定；上開各罪經本院以100年度聲字第2277號裁定定應
    執行刑為有期徒刑7年，併科罰金16萬元確定；末於100年間
    ，因施用毒品案件，經本院以100年度簡字第1774號判決判
    處有期徒刑6月確定；經接續執行，於106年11月3日假釋出
    監付保護管束，於108年3月11日期滿未經撤銷，視為執行完
    畢等情，有臺灣高等法院被告全國前案紀錄表在卷可稽，其
    於受有期徒刑執行完畢後，5 年內故意再犯本件有期徒刑以
    上之罪，為累犯。
四、按毒品危害防制條例第20條第3項、第23條第2項於民國109
    年1月15日修正公布，且新增第35條之1過渡規定，並均於被
    告行為後之109年7月15日施行（以下合稱新法）。依新法規
    定，觀察、勒戒或強制戒治執行完畢釋放後，「三年後再犯
    」施用毒品罪者，應適用觀察、勒戒及強制戒治之規定，「
    三年內再犯」施用毒品罪者，則應依法追訴；新法修正施行
    前犯施用毒品罪之審判中案件，於修正施行後，法院應依修
    正後規定處理；依修正後規定應為不起訴處分者，法院應為
    免刑之判決。而上開所謂「三年後再犯」，只要本次再犯（
    不論修正施行前、後）距最近1次觀察、勒戒或強制戒治執
    行完畢釋放，已逾3年者，即該當之，不因其間有無犯第10
    條之罪經起訴、判刑或執行而受影響（見最高法院109年度
    台上大字第3826號大法庭裁定意旨）。查本案被告係於新法
    施行前之109年4月27日繫屬於本院，有臺灣彰化地方檢察署
    109年4月27日彰檢錫淨108毒偵1827字第1099014809號函上
    本院收文戳章在卷可查（見本院卷第7頁），揆諸前開說明
    ，即應依新法即修正後之毒品危害防制條例規定處理。
五、又被告前因施用毒品案件，經本院裁定送觀察、勒戒後，認
    無繼續施用毒品之傾向，於89年4月27日執行完畢釋放，並
    經臺灣彰化地方檢察署檢察官以89年度毒偵緝字第262號為
    不起訴處分確定；復於前開觀察、勒戒執行完畢後，因施用
    毒品案件，經本院裁定送觀察、勒戒後，認無繼續施用毒品
    之傾向，於90年9月20日執行完畢釋放，並由臺灣彰化地方
    檢察署檢察官以90年度毒偵字第3667號為不起訴處分確定，
    嗣後被告固有再犯施用毒品案件，惟未曾再經送觀察、勒戒
    或強制戒治，其上開受觀察、勒戒距其本次施用毒品行為已
    逾3年等情，有臺灣高等法院被告前案紀錄表在卷可稽，是
    被告本案施用毒品之犯罪時間距離最近1次觀察、勒戒執行
    完畢釋放日既已逾3年，本院乃依修正後毒品危害防制條例
    第20條第3項、第1項、第35條之1第2款之規定，以109年度
    易字第369號裁定被告送勒戒處所觀察、勒戒，此亦有上開
    裁定在卷可憑。嗣被告經送法務部○○○○○○○○附設勒戒處所觀
    察、勒戒後，在所期間經評估認無繼續施用毒品之傾向，有
    法務部○○○○○○○○110年10月22日中戒所衛字第11010007160號
    函文暨隨函所檢附之有無繼續施用毒品傾向證明書及有無繼
    續施用毒品傾向評估標準紀錄表1份附卷可佐，依毒品危害
    防制條例第20條第2項前段之規定，被告既經評定為無繼續
    施用毒品之傾向，原應由檢察官為不起訴處分，然本案係新
    法施行前已繫屬本院，業如前述，是屬新法修正施行後，審
    判中之案件，揆諸前揭規定，本院自應為免刑之判決。
六、依刑事訴訟法第299條第1項但書，毒品危害防制條例第35條
    之1第2款，判決如主文。
七、如不服本件判決，得自收受送達之翌日起20日內，向本院提
    起上訴。
本案經檢察官吳怡盈提起公訴，檢察官陳立興到庭執行職務。
中　　華　　民　　國　　110 　年　　10　　月　　29　　日
                  刑事第四庭    法  官  黃玉齡
上正本證明與原本無異。 
如不服本判決應於收受送達後20日內向本院提出上訴書狀，並應
敘述具體理由；其未敘述上訴理由者，應於上訴期間屆滿後20日
內向本院補提理由書（均須按他造當事人之人數附繕本）「切勿
逕送上級法院」。
中　　華　　民　　國　　110 　年　　10　　月　　29　　日
                                書記官   游峻弦
附錄本案所犯法條全文：
毒品危害防制條例第10條
施用第一級毒品者，處6月以上5年以下有期徒刑。
施用第二級毒品者，處3年以下有期徒刑。